ro-RO: Electronice > Audio > Aparate de redare și de înregistrare audio > Radiouri > Radiouri AM/FM: Radiouri cu ceas; Radiouri pentru șantier
de: Elektronik > Audio > Audioplayer & -rekorder > Radios > AM/FM-Radios: Radiowecker; Baustellen-Radios
hu: Elektronika > Hang > Hanglejátszók és -felvevők > Rádiók > AM/FM rádiók: Órarádiók; Munkahelyi rádiók
ru: Электроника > Аудиотехника > Устройства для воспроизведения и записи звука > Радиоприемники > Радиоприемники AM/FM: Радиобудильники; Строительные радиоприемники
ko: 전자기기 > 오디오 > 오디오 플레이어/녹음기 > 라디오 > AM/FM 라디오: 자명종 라디오; 작업장용 라디오
sk-SK: Elektronika > Zvukové zariadenia > Audio prehrávače a rekordéry > Rádia > AM/FM rádiá: Rádiové hodiny; Stavebné rádiá
pt-BR: Eletrônicos > Áudio > Players e gravadores de áudio > Rádios > Rádios AM/FM: Rádios-relógio; Rádios para canteiros de obras
en: Electronics > Audio > Audio Players & Recorders > Radios > AM/FM Radios: Clock Radios; Jobsite Radios
sl-SI: Elektronika > Avdio > Zvočni predvajalniki in snemalniki > Radijski sprejemniki > Radijski sprejemniki AM/FM: Radijski budilniki; Gradbiščni radiji
tr: Elektronik > Ses > Ses Çalar ve Kaydediciler > Radyolar > AM/FM Radyoları: Çalar Saatli Radyolar; İş Yeri Radyoları
zh-CN: 电子产品 > 音频 > 音频播放器与录音机 > 收音机 > 调幅/调频收音机: 闹钟收音机; 工地收音机
da: Elektronik > Lyd > Lydafspillere og -optagere > Radioer > AM/FM-radioer: Clockradioer; Radioer til byggepladser
vi: Thiết bị điện tử > Âm thanh > Máy nghe nhạc & Máy thu âm > Radio > Radio AM/FM: Đài FM báo thức; Đài điện thoại công trường
nb: Elektronikk > Lyd > Lydavspillere og -opptakere > Radioer > AM/FM-radioer: Klokkeradioer; Radioer til byggeplass
lt-LT: Elektronika > Garsas > Garso grotuvai ir įrašymo įrenginiai > Radijo imtuvai > AM / FM radijo imtuvai: Radijo imtuvai su laikrodžiu; Darbo vietos radijo imtuvai
it: Elettronica > Audio > Lettori e registratori audio > Radio > Radio AM/FM: Radiosveglie; Radio per cantiere
bg-BG: Електроника > Aудио > Аудиоплейъри и записващи устройства > Радиа > AM/FM радиоприемници: Радиочасовници; Радиа за строителна площадка
pt-PT: Eletrónica > Áudio > Leitores e gravadores áudio > Rádios > Rádios AM/FM: Rádios-despertador; Rádios de estaleiro
ja: 電子機器 > オーディオ > 録音・再生機器 > ラジオ > AM/FMラジオ: クロックラジオ; 現場用ラジオ
th: อิเล็กทรอนิกส์ > เสียง > เครื่องเล่นและบันทึกเสียง > วิทยุ > วิทยุเอเอ็ม/เอฟเอ็ม: วิทยุนาฬิกา; วิทยุสำหรับงานก่อสร้าง
hr-HR: Elektronika > Audio > Uređaji za snimanje i reproduciranje zvuka > Radio > AM/FM radio: Radijski satovi; Gradilišni radiouređaji
cs: Elektronika > Zvuk > Přehrávače a záznamníky zvuku > Radiopřijímače > Radiopřijímače AM/FM: Radiobudíky; Pracovní rádia
zh-TW: 電子器材 > 音訊設備 > 音訊播放機/錄音機 > 收音機 > AM/FM 收音機: 時鐘收音機; 工地收音機
pl: Elektronika > Audio > Odtwarzacze i nagrywarki audio > Radia > Radia AM/FM: Radiobudziki; Radia budowlane
nl: Elektronica > Audio > Audiospelers en -recorders > Radio's > AM/FM-radio's: Wekkerradio's; Bouwplaats radio's
sv: Elektronik > Ljud > Ljuduppspelare och inspelningsutrustning > Radioapparater > AM/FM-radio: Klockradio; Byggplatsradio
fi: Elektroniikka > Audio > Äänentoisto ja äänitys > Radiot > AM-/FM-radiot: Herätyskelloradio; Työmaanradio
fr: Appareil électronique > Audio > Lecteurs et enregistreurs audio > Radios > Radios AM/FM: Radios-réveils; Radios de chantier
el: Ηλεκτρονικά > Ήχος > Συσκευές αναπαραγωγής & εγγραφής ήχου > Ραδιόφωνα > Ραδιόφωνα AM/FM: Ραδιορολόγια; Ραδιόφωνα εργοταξίου
es: Electrónica > Audio > Reproducción y grabación de sonido > Radios > Radios AM/FM: Radios despertadores; Radios de obra